【裁判字號】    96,訴,2594
【裁判日期】    970110
【裁判案由】    違反毒品危害防制條例
【裁判全文】
臺灣彰化地方法院刑事判決              96年度訴字第2594號
公  訴  人  臺灣彰化地方法院檢察署檢察官
被      告  甲○○
上列被告因違反毒品危害防制條例案件，經檢察官提起公訴（96
年度毒偵字第5821號），本院依簡式審判程序審理，判決如下：
    主  文
甲○○施用第一級毒品，累犯，處有期徒刑捌月。
    犯罪事實
一、甲○○前於民國93年間因施用毒品案件，經本院以94年度訴
    字第193 號刑事判決判處有期徒刑10月確定，又於94年間因
    施用毒品案件，經本院以94年度訴字第1512號刑事判決判處
    有期徒刑1 年2 月、5 月，並定應執行刑為有期徒刑1 年6
    月確定，再於94年間因偽造文書案件，經本院以94年度斗簡
    字第462 號刑事判決判處有期徒刑5 月確定，上開2 案並由
    本院以95年度聲字第968 號裁定合併定應執行刑為有期徒刑
    1 年10月，嗣經本院以96年度聲減字第740 號裁定減為有期
    徒刑11月確定，上開案件經入監接續執行，甫於96年7 月16
    日縮刑期滿執行完畢。又因施用毒品案件，經本院以92年度
    毒聲字第1674號裁定送觀察、勒戒後，認有繼續施用毒品傾
    向，再經本院以92年度毒聲字第1821號裁定令入戒治處所施
    以強制戒治1 年，其執行成效良好經評定無繼續戒治必要，
    由本院以93年度毒聲字第122 號裁定停止戒治，所餘戒治期
    間付保護管束，嗣因違反保護管束期間應遵守事項情節重大
    ，經本院以93年度毒聲字第770 號裁定撤銷停止戒治，令入
    戒治處所施以殘餘期間之強制戒治，迄於93年9 月4 日執行
    完畢釋放，並由臺灣彰化地方法院檢察署檢察官以93年度戒
    毒偵字第416 號為不起訴處分確定。詎仍不知悔改，明知海
    洛因業經公告列為毒品危害防制條例第2 條第2 項所列管之
    第1 級毒品，不得非法持有、施用，竟基於施用第1 級毒品
    海洛因之犯意，於96年10月2 日下午10時許，在彰化縣員林
    鎮○○路某泡沫紅茶店內，以將海洛因粉末摻入香菸點燃吸
    食之方式，施用第1 級毒品海洛因1 次。嗣於同年10月5 日
    上午11時5 分許，因其為毒品列管人口，經臺灣彰化地方法
    院檢察署檢察官核發強制到場（強制採驗尿液）許可書強制
    其到場採驗尿液送驗後，結果呈嗎啡陽性反應，始查悉上情
    。
二、案經彰化縣警察局員林分局報請臺灣彰化地方法院檢察署檢
    察官偵察起訴。
    理  由
一、本件被告所犯係死刑、無期徒刑、最輕本刑為3 年以上有期
    徒刑以外之罪，其於準備程序就前揭被訴事實為有罪之陳述
    ，經受命法官告知簡式審判程序之旨，並聽取其與公訴人之
    意見後，本院認無不得或不宜改依簡式審判程序進行之處，
    爰依刑事訴訟法第273 條之1 第1 項、第284 條之1 ，裁定
    本案由受命法官獨任進行簡式審判程序，合先敘明。
二、上揭犯罪事實，業經被告於本院審理時（參見本院96年12月
    27日審判筆錄）坦承不諱，且其於96年10月5 日為警查獲時
    所採驗之尿液，經臺灣彰化地方法院檢察署委託警方送請詮
    昕科技股份有限公司檢驗結果，確呈嗎啡陽性反應，此有彰
    化縣警察局員林分局委託檢驗尿液代號與真實姓名對照認證
    單、列管毒品人口尿液檢體採集送驗紀錄表及該公司96年10
    月23日編號6A110015號濫用藥物尿液檢驗報告各1 紙附卷可
    稽。參諸醫學臨床實驗及根據英國藥學會出版之文獻
    Clarke's Isolation and Identification of Drugs乙書第
    293 頁載：海洛因經注射入人體後，在體內迅速水解成
    6-Monoacety I morphine，再緩緩繼續水解成嗎啡，然後再
    循嗎啡之代謝方式排出，同書第431 頁至第432 頁並載有：
    嗎啡經注射入人體後，約50％以上於8 小時內自尿中排出，
    至24小時排出約90％，但48小時後仍有微量可檢出等語。此
    外，按通常健康成人一次注射嗎啡15公絲，而以現行採用蟻
    醛酸試液及鉬鋑銨酸試液檢檢驗其尿液時，注射後8 小時內
    所排尿液易於檢出；8 小時至24小時，視其取尿時間及尿量
    多寡，可能檢出；至24小時以後所排之尿液，用上述方法已
    難檢出，亦據行政院衛生署藥物食品檢驗局73年11月30日（
    73）藥檢壹字第030221號函釋明確。是依上開說明，佐以被
    告前揭尿液檢驗報告，足徵被告前開施用第1 級毒品海洛因
    之自白核與事實相符，堪可採為論罪科刑之依據。
三、另犯毒品危害防制條例第10條施用第1 、2 級毒品之罪者，
    檢察官應先聲請法院裁定將被告令送勒戒處所觀察、勒戒，
    經觀察、勒戒後，認有繼續施用毒品傾向者，應由檢察官聲
    請法院裁定令入戒治處所施以強制戒治，且經強制戒治執行
    完畢釋放後，5 年內再犯第10條之罪，檢察官應依一般刑事
    訴訟程序予以起訴論罪科刑，此觀諸毒品危害防制條例第20
    條第1 項、第2 項、第23條第2 項前段規定自明。經查，本
    件被告前因施用毒品案件，經本院以92年度毒聲字第1674號
    裁定送觀察、勒戒後，認有繼續施用毒品傾向，再經本院以
    92年度毒聲字第1821號裁定令入戒治處所施以強制戒治1 年
    ，其執行成效良好經評定無繼續戒治必要，由本院以93年度
    毒聲字第122 號裁定停止戒治，所餘戒治期間付保護管束，
    嗣因違反保護管束期間應遵守事項情節重大，經本院以93年
    度毒聲字第770 號裁定撤銷停止戒治，令入戒治處所施以殘
    餘期間之強制戒治，迄於93年9 月4 日執行完畢釋放等情，
    有臺灣高等法院被告前案紀錄表、臺灣彰化地方法院檢察署
    刑案資料查註紀錄表各1 份附卷可參，其於前開執行完畢釋
    放後5 年內，復犯本件施用毒品罪，事證明確，自應逕行起
    訴。
四、查海洛因為毒品危害防制條例第2 條第2 項所明定之第1 級
    毒品，是核被告所為，係犯毒品危害防制條例第10條第1 項
    之施用第1 級毒品罪。被告為施用毒品而持有第1 級毒品，
    其持有之低度行為應為施用之高度行為所吸收，不另論罪。
    再被告前於93年間因施用毒品案件，經本院以94年度訴字第
    193 號刑事判決判處有期徒刑10月確定，又於94年間因施用
    毒品案件經本院以94年度訴字第1512號刑事判決判處有期徒
    刑1 年2 月、5 月，並定應執行刑為有期徒刑1 年6 月確定
    ，再於94年間因偽造文書案件，經本院以94年度斗簡字第46
    2 號刑事判決判處有期徒刑5 月確定，上開2 案並由本院以
    95年度聲字第968 號裁定合併定應執行刑為有期徒刑1 年10
    月，嗣經本院以96年度聲減字第740 號裁定減為有期徒刑11
    月確定，上開案件經入監接續執行，甫於96年7 月16日縮刑
    期滿執行完畢等情，有臺灣高等法院被告前案紀錄表、臺灣
    彰化地方法院檢察署刑案資料查註紀錄表各1 份在卷可按，
    其於有期徒刑執行完畢後5 年內，故意再犯本件最重本刑為
    有期徒刑以上之罪，為累犯，應依刑法第47條第1 項之規定
    ，加重其刑。爰審酌被告前有施用毒品之不良素行，歷經觀
    察、勒戒及戒治程序後，仍未能徹底戒絕毒品，顯見意志不
    堅，有失政府制定毒品危害防制條例之立法美意，本不宜寬
    貸，惟念其施用毒品乃自戕一己之身體健康，尚未害及他人
    ，且犯後坦承犯行，暨其智識程度、生活狀況等一切情狀，
    量處如主文所示之刑，以示懲戒。
據上論斷，應依刑事訴訟法第273 條之1 第1 項、第299 條第1
項前段，毒品危害防制條例第10條第1 項，刑法第11條前段、第
47條第1 項，判決如主文。
本案經檢察官蔡明達到庭執行職務。
中    華    民    國    97    年    1     月    10    日
                  刑事第一庭    法  官  胡宜如
以上正本證明與原本無異。
如不服本判決，應於送達後10日內向本院提出上訴狀，上訴書狀
應敘述具體理由（須附繕本）。
中    華    民    國    97    年    1     月    10    日
                                書記官  蕭秀吉
附錄本案論罪科刑法條：
毒品危害防制條例第10條
施用第一級毒品者，處 6 月以上 5 年以下有期徒刑。
施用第二級毒品者，處 3 年以下有期徒刑。


司法院資訊處製作；財團法人民間司法改革基金會備份。
